# 求助陈版主关于权益法盈余公积调整问题

提问人：Veen贺 1 时间：2021-03-16 13:33:11
你好陈版主，
权益法账面价值调整涉及到三个场景，①从购买起就权益法计量 ②股份减持成本法转权益法 ③报表合并成本法转权益法 ，这三个场景下，①和③是不需要考虑盈余公积的提取的，根据被投资方净资产的变化而调整账面价值，但是②在做成本法转权益法的时候，却需要调整盈余公积科目，这是为什么呢？想不通这个问题，烦请陈版主解惑，谢谢！

回答人：chenyiwei
①是因为被投资方提取盈余公积不影响其损益和权益总额，故无需在权益法核算中考虑。投资方确认投资收益后，纳入本期净利润和盈余公积计提基数。
②是因为涉及追溯调整，以前年度被投资方净利润的份额需进行账务追溯调整，此时相应按比例补提或冲回盈余公积。
③是因为合并报表层面不单独反映子公司计提的盈余公积。盈余公积的合并数与母公司单户报表层面金额一致。